臺灣嘉義地方法院刑事判決　　　　　　　 94年度易字第383號
　　公　訴　人　臺灣嘉義地方法院檢察署檢察官
　　被　　　告　丁○○
上列被告因竊盜案件，經檢察官提起公訴（九十四年度偵字第五
六九七號），本院合議庭裁定由受命法官獨任進行簡式審判程序
而為判決如下：
    主  文
丁○○連續結夥三人竊盜，累犯，處有期徒刑拾月。扣案如附表
所示之物品均沒收。
    事  實
一、丁○○前於民國八十九年間因妨害自由案件，經臺灣高等法
    院臺南分院九十年度上易字第二二六號刑事判決處以有期徒
    刑三月，如易科罰金以銀元三百元折算一日，九十年五月二
    十三日執行易科罰金完畢。詎不知悔改，復與張育源（另案
    由本院審理中）、綽號「世宗」之真實姓名年籍均不詳之成
    年男子結夥三人以上，意圖為渠等不法之所有，基於概括之
    犯意聯絡，連續自九十四年八月一日起至同年八月三日止，
    委由丁○○負責駕駛其所有牌照號碼ＲＸ－○三八○號之自
    用小客車搭載張育源、「世宗」至選定廟宇，丁○○繼之在
    車上接應等候，「世宗」則在廟外把風，張育源進入廟內以
    俗稱釣魚之手法（即在釣線綁上鐵片，再黏上雙面膠，復將
    之放入香油錢箱內黏取金錢），竊得香油錢多次，事後均朋
    分贓款花用，其各次之時間、地點及所竊取金額如下：(一)九
    十四年八月一日下午四時許，在雲林縣古坑鄉永光村大湖口
    善應祠廟，竊得新臺幣（下同）二千元。(二)九十四年八月三
    日下午五時許，在嘉義縣梅山鄉過山村五鄰開元后二十二號
    保元宮，竊得一千五百元。(三)九十四年八月三日下午五時二
    十五分許，在嘉義縣梅山鄉○○村○○路與玄廟路交岔路口
    東門大將軍廟，竊得五百元。(四)九十四年八月三日下午五時
    三十分許，在嘉義縣梅山鄉○○村○○路六十三巷福德宮，
    竊得一千元。嗣於九十四年八月九日上午八時三十分許，警
    方在嘉義縣民雄鄉東榮村三鄰成功醫院旁察覺丁○○駕駛牌
    照號碼ＲＸ－○三八○號自小客車停放該處，行跡可疑，上
    前盤查，始查獲上情，並在前揭車輛內扣得張育源所有供上
    開竊盜犯行所用如附表所示之物品。
二、案經嘉義縣警察局竹崎分局報告臺灣嘉義地方法院檢察署檢
    察官偵查起訴。
    理  由
一、本件被告丁○○所涉犯者為刑法第三百二十一條第一項第四
    款法定刑為「六月以上五年以下有期徒刑」之加重竊盜罪，
    非死刑、無期徒刑、最輕本刑為三年以上有期徒刑之罪或高
    等法院管轄第一審案件。本院行準備程序中，被告就被訴事
    實為有罪之陳述（本院卷第十六頁準備程序筆錄），經告知
    被告簡式審判程序之旨，並聽取檢察官及被告之意見後，本
    院爰依刑事訴訟法第二百七十三條之一第一項裁定（本院卷
    第十八頁）由受命法官獨任進行簡式審判程序。因此，本件
    簡式審判程序之證據調查依刑事訴訟法第二百七十三條之二
    規定不受同法第一百五十九條第一項、第一百六十一條之二
    、第一百六十一條之三、第一百六十三條之一及第一百六十
    四條至第一百七十條規定之限制，此合先敘明。
二、前開犯罪事實，迭據被告於警訊、偵查及審理時坦承不諱，
    （警卷第一頁至第三頁調查筆錄，偵查卷第二十六頁至第二
    十八頁訊問筆錄，本院卷第二十五頁審判筆錄），核與被告
    之外之人即共犯張育源、查獲警員羅廷仲及許永模等於偵查
    中結證相符（偵查卷第二十六頁至第二十八頁訊問筆錄、第
    三十二頁至第三十三頁訊問筆錄），另經被告以外之人即被
    害人丙○○、甲○○、乙○○、戊○○、周良溪等於警訊時
    供述無訛（警卷第六頁至第十七頁調查筆錄），且有查獲暨
    扣押物品照片十三張（警卷第二十頁至第二十六頁）、監視
    器錄影翻拍照片四幀（警卷第二十七頁至第二十八頁）、車
    籍查詢資料三份（偵查卷第三十八頁至第四十頁）、被害報
    告單四份（偵查卷第四十一頁至第四十四頁）、扣案如附表
    所示之物品等可資佐證。因此，被告自白與事實相符，事證
    明確，其犯行堪以認定。
三、核被告所為，係犯刑法第三百二十一條第一項第四款之結夥
    三人以上之加重竊盜罪。被告與張育源、「世宗」等三人就
    前開犯行，有犯意聯絡及行為分擔，均為共同正犯。其先後
    四次竊盜之犯行，均時間緊接，方法雷同，所犯係構成要件
    相同之罪名，顯係基於概括犯意為之，應依刑法第五十六條
    連續犯規定論以一罪，並加重其刑。另查被告前於八十九年
    間因妨害自由案件，經臺灣高等法院臺南分院九十年度上易
    字第二二六號刑事判決處以有期徒刑三月，如易科罰金以銀
    元三百元折算一日，九十年五月二十三日執行易科罰金完畢
    ，有臺灣嘉義地方法院檢察署刑案資料查註紀錄表、臺灣高
    等法院被告前案紀錄表各一份在卷可參（偵查卷第四頁至第
    六頁，本院卷第七頁至第八頁），其受有期徒刑執行完畢，
    五年以內再犯本件有期徒刑以上之罪，為累犯，應依刑法第
    四十七規定，遞加重其刑。本院爰依被告自白（本院卷第二
    十六頁審判筆錄）及前開前案紀錄資料，審酌被告年富力壯
    ，不思上進，貪圖他人財物而犯罪之動機及目的；犯罪時未
    受明確之刺激；結夥三人以俗稱釣魚手法竊取寺廟內財物之
    手段；已婚，無子女，家中僅有母親及配偶，母親六十餘歲
    ，配偶為外籍且行方不明，須撫養母親，之前以駕駛為業，
    月入二萬元左右之生活狀況；前有妨害自由、公共危險及毒
    品前科，品行未佳；高職畢業之智識程度；與被害人素不相
    識；多次行竊，破壞治安，足令人心惶惶，惟竊得財物於客
    觀上價值尚非鉅大；犯罪後尚能坦承犯行之態度等一切情狀
    ，判處如主文所示之刑，以示懲儆。
四、末扣案如附表所示之物品，均係共犯張育源所有用以犯罪之
    物品，業據被告供陳在卷（警卷第二頁調查筆錄），應依刑
    法第三十八條第一項第二款規定併予沒收之。
據上論斷，應依刑事訴訟法第二百七十三條之一第一項、第二百
九十九條第一項前段，刑法第二十八條、第五十六條、第三百二
十一條第一項第四款、第四十七條、第三十八條第一項第二款，
判決如主文。
本案經檢察官陳昭廷到庭執行職務。
中　　華　　民　　國　　94　　年　　12　　月　　15　　日
                           臺灣嘉義地方法院刑事第一庭
                                  法　官   張  道  周
上列正本證明與原本無異。
如不服本判決，應於判決送達後10日內向本院提出上訴狀（應附
繕本）。告訴人或被害人如對於本判決不服者，應具備理由請求
檢察官上訴，其上訴期間之計算係以檢察官收受判決正本之日期
為準。
中　　華　　民　　國　　94　　年　　12　　月　　15　　日
                                  書記官   黃  意  雯
附表
┌──┬───────────┬────┬──────┐
│編號│名稱                  │數量    │備註        │
├──┼───────────┼────┼──────┤
│1   │鐵片                  │4片     │            │
├──┼───────────┼────┼──────┤
│2   │粘布                  │5張     │            │
├──┼───────────┼────┼──────┤
│3   │塑膠尼龍線            │2卷     │            │
├──┼───────────┼────┼──────┤
│4   │鐵片暨塑膠尼龍線      │1組     │            │
├──┼───────────┼────┼──────┤
│5   │鐵片、塑膠尼龍線暨粘布│2組     │            │
└──┴───────────┴────┴──────┘
附記本判決論罪之法條全文
刑法第三百二十一條第一項第四款
犯竊盜罪而有左列情形之一者，處六月以上、五年以下有期徒刑
：
  四、結夥三人以上而犯之者。
